Minutes et répertoires du notaire Simon CHENU, 22 janvier 1520 - 29 octobre 1548 (étude III)
Archives nationales
Minutes et répertoires du notaire Simon CHENU (étude III)
22 janvier 1520 - 29 octobre 1548
MC/ET/III/50
Etude III; Chenu, Simon
Archives nationales de France
Minutes et répertoires: la loi 2008-696 du 15 juillet 2008 relative aux archives a fixé à 75 ans à compter de la date de l'acte, ou à 25 ans à compter de la date du décès de l'intéressé si ce délai est plus bref, le délai de communication des minutes et répertoires des notaires; ce délai est porté à 100 ans à compter de la date de l'acte si le document se rapporte à un mineur (code du Patrimoine, articles L213-2, 4e d et 5e).
Autres documents de l'étude (dossiers de clients, comptabilité...): s'agissant d'archives privées, ces documents sont communicables selon les modalités fixées par le déposant ou le donateur.
Certains documents ne sont pas accessibles en raison de leur mauvais état de conservation.
Versement
Attention: ce notaire n'a pas laissé de répertoire pour son activité dans l'étude III
Accès aux instruments de recherche de tous les notaires de l’étude III
Archives de l'étude III
- Minutes de Simon CHENU, 22 janvier 1520 - 29 octobre 1548; MC/ET/III/50
  - Minutes. 1520, 22 janvier - 1548, 29 octobre, 22 janvier 1520 - 29 octobre 1548; MC/ET/III/50; Document détérioré.
    Informations complémentaires:
    1520: 22 janvier 1 acte mentionné sur sous-chemise, constaté manquant., 1546-1548: groupement d'actes disjoints.
    Informations concernant le classement:
    Le niveau inférieur de description, quand il existe, correspond aux minutes d'actes. Toutes les minutes ne sont pas forcément décrites une à une. Les descriptions de ces minutes sont plus ou moins détaillées.
    - Bail à Pierre HARDY, huissier aux requêtes de l'Hôtel, de la terre de Laye., 29 juin 1521; MC/ET/III/50
      Origine de l'information:
      Fichier dit 'général' XVIe siècle (env. 30.000 actes), par le personnel du Minutier, 1930-1999 (fichier papier entièrement dématérialisé; voir contexte dans le Plan d’orientation général - Notaires de Paris, guides thématiques du Minutier).
      Date de création de la notice: 2008
      bail; Hardy, Pierre; huissier
    - Bail par l'abbaye de Saint-Victor à Paris, de la terre de Lay., 29 juin 1521; MC/ET/III/50
      bail; Saint-Victor (abbaye); L'Haÿ-les-Roses (Val-de-Marne)
    - Procuration à Marie LUILLIER, demeurant à Rouen., 13 octobre 1532; MC/ET/III/50
      procuration; Rouen (Seine-Maritime); Luillier, Marie
    - Bail à ferme de la cure Saint-Paul à Paris par Regnault Pain, prêtre curé, à Louis Guardin, licencié en lois, prévôt de Herny., 2 juillet 1533; MC/ET/III/50
      Collèges et université de Paris au XVIe siècle (env. 9000 actes), par Madeleine Jurgens, Pierre-Yves Louis, Agnès Masson et Xenia Pamfilova, v. 1950, 1985-1994 (fichier papier entièrement dématérialisé; voir contexte dans le Plan d’orientation général - Notaires de Paris, guides thématiques du Minutier).
      Date de révision: 2011
      bail; Herny (Moselle); Saint-Paul-des-Champs (église); Cure de l'église Saint-Paul; prêtre; curé; prévôt (Ancien Régime)
    - Procuration à Marie LUILLIER, demeurant à Rouen., 20 mai 1534; MC/ET/III/50
    - Bail à Anguilbert BAUDOUYN, marchand bourgeois de Paris, maitre de la 'Cloche rouge', rue Saint-Jacques à Paris, de la moitié de la cave d'une maison située à Paris rue Saint-Jean de Beauvais., 9 novembre 1534; MC/ET/III/50
      bail; Saint-Jacques (rue); Jean-de-Beauvais (rue); Baudouin, Anguilbert
    - Bail par Adrien DESGROULX, avocat au Parlement, de la moitié de la cave de sa maison, située à Paris, rue Saint-Jean-de-Beauvais., 9 novembre 1534; MC/ET/III/50
      bail; Jean-de-Beauvais (rue); Desgroulx, Adrien; avocat au parlement (Ancien Régime)
    - Sentence contre Jean de HANGEST, évêque, comte de Noyon., 27 février 1535; MC/ET/III/50
      décision de justice; Hangest, Jean de (1506-1577); évêque
    - Sentence contre Jean de HANGEST, évêque, comte de Noyon., 27 février 1535; MC/ET/III/50
      décision de justice; Noyon (Oise); Hangest, Jean de (1506-1577); évêque
    - Remise, par Jean AGUENIN, d'une somme de 30 livres tournois., 4 avril 1535; MC/ET/III/50
      Aguenin, Jean
    - Remise à Jean LE VERRUYER, avocat au Parlement, de 30 l.t., 4 avril 1535; MC/ET/III/50
      Le Verruyer, Jean; avocat au parlement (Ancien Régime)
    - Constitution de rente par Pierre LE ROUX, marchand bourgeois de Paris., 8 avril 1535; MC/ET/III/50
      constitution de rente; Le Roux, Pierre
    - Constitution de rente concernant Jean de RUEIL, seigneur de Beaumentel et des Maretz, huissier au trésor à Paris., 8 avril 1535; MC/ET/III/50
      constitution de rente; Rueil, Jean de; huissier
    - Brevet concernant Claude MARET, maître teinturier de draps demeurant à Paris., 23 avril 1535; MC/ET/III/50
      brevet notarié; Maret, Claude; teinturier blanchisseur
    - Brevet par Laurent VALLIN, maître charpentier demeurant à Paris, d'une roue de bois de chêne., 23 avril 1535; MC/ET/III/50
      brevet notarié; Vallin, Laurent; charpentier
    - Vente de la septième partie de la moitié d'une maison à Montmartre., 8 mai 1535; MC/ET/III/50
      acte de vente; Montmartre (ancienne commune); Montmartre (ancienne commune)
    - Procuration par Jacques VIGNON, marchand demeurant à Gentilly., 12 mai 1535; MC/ET/III/50
      procuration; Gentilly (Val-de-Marne); Vignon, Jacques; commerçant
    - Procuration à Guillaume SENIN., 12 mai 1535; MC/ET/III/50
      procuration; Senin, Guillaume
    - Bail à Arnoul DU BREUIL, demeurant au Plessis-le-Conte, de prés sis à Villemoisson., 15 mai 1535; MC/ET/III/50
      bail; Fleury-Mérogis (Essonne); Du Breuil, Arnoul
    - Rente due à Ogier de BASSAC, concierge du Palais à Paris, sur un demi-arpent de vigne situé à Epinay-sur-Seine., 22 mai 1535; MC/ET/III/50
      constitution de rente; Epinay-sur-Seine (Seine-Saint-Denis); Bassac, Ogier de
    - Rente due par Regnault de DUDÉE, demeurant à Saint-Gratien, sur un demi-arpent de vigne situé à Epinay-sur-Seine., 22 mai 1535; MC/ET/III/50
      constitution de rente; Saint-Gratien (Val-d'Oise); Epinay-sur-Seine (Seine-Saint-Denis); Dudée, Regnault de
    - Rente due par Oudin GUERIN, laboureur demeurant à Saint-Gratien, sur 1/2 arpent de vigne situé à Epinay-sur-Seine., 22 mai 1535; MC/ET/III/50
      constitution de rente; Saint-Gratien (Val-d'Oise); Epinay-sur-Seine (Seine-Saint-Denis); Guérin, Oudin; agriculteur
    - Rente due par Jacques CORNU, laboureur demeurant à Saint-Gratien, sur un 1/2 arpent de vigne situé à Epinay-sur-Seine., 22 mai 1535; MC/ET/III/50
      constitution de rente; Saint-Gratien (Val-d'Oise); Epinay-sur-Seine (Seine-Saint-Denis); Cornu, Jacques; agriculteur
    - Promesse concernant François MARET, écuyer, seigneur de Busson, controleur des guerres du roi., 1er juin 1535; MC/ET/III/50
      promesse; Maret, François; contrôleur des guerres (Ancien Régime)
    - Promesse d'indemnité concernant Marie LUILLIER, dame de Muzard., 7 juin 1535; MC/ET/III/50
      promesse; Luillier, Marie
    - Procuration à Marie LUILLIER, demeurant à Rouen., 30 juin 1535; MC/ET/III/50
    - Bail des revenus de la terre de Mareuil concernant Guillaume CHANCEAU, receveur de Mareuil., 11 juillet 1535; MC/ET/III/50
      bail; Mareuil-lès-Meaux (Seine-et-Marne); Chanceau, Guillaume; comptable
    - Vente à Jean BAZIN, notaire, de cens et de rentes à percevoir en la paroisse du Vieux Mareuil., 17 juillet 1535; MC/ET/III/50
      acte de vente; Vieux-Mareuil (Dordogne); Bazin, Jean; notaire
    - SILLAC (commune de, canton et arrondissement d'Angoulême).- Amodiation de la métairie de .., 17 juillet 1535; MC/ET/III/50
      bail
    - VILLEBOIS-LAVALLETTE, chef-lieu de canton, arrondissement d'Angoulême.- Bail de la châtellenie de .., 17 juillet 1535; MC/ET/III/50
      bail; Villebois-Lavalette (Charente)
    - LA NOUE (Raymon de), marchand demeurant à Villebois.- Amodiation à .. des revenues de la chatellenie de Boulsart (?) et de la métairie de Seillac., 17 juillet 1535; MC/ET/III/50
      bail; Villebois (Ain); Ceillac (Hautes-Alpes); La Noue, Raymon de; commerçant
    - Amodiation par Catherine de CLERMONT, dame de Mareuil et de Pranzac, des revenus de la châtellenie de Boulcart et de la métairie de Sillac (procureur: Pierre Raymont, écuyer seigneur du Breuil et de Dignac)., 17 juillet 1535; MC/ET/III/50
      bail; Retz, Catherine de Clermont (1543-1603, duchesse de); Raymont, Pierre
    - Vente par Catherine de CLERMONT dame de Mareuil et de Pranzac, de rentes et de cens (procureur: Pierre Raymont)., 17 juillet 1535; MC/ET/III/50
      acte de vente; Retz, Catherine de Clermont (1543-1603, duchesse de); Raymont, Pierre
    - Vente par Catherine CLERMONT, dame de Mareuil et de Pranzac, du chateau de Chalzac, situé dans la paroisse de Vandoyre en la châtellenie de Bourzac (procureur: Pierre Raymont)., 17 juillet 1535; MC/ET/III/50
      acte de vente; Vendoire (Dordogne); Retz, Catherine de Clermont (1543-1603, duchesse de); Raymont, Pierre
    - Vente par Catherine de CLERMONT, dame de Mareuil et de Pranzac, de rentes et cens à percevoir en la paroisse du Vieux-Mareuil (procureur: Pierre Raymont)., 17 juillet 1535; MC/ET/III/50
      acte de vente; Vieux-Mareuil (Dordogne); Retz, Catherine de Clermont (1543-1603, duchesse de); Raymont, Pierre
    - Bail par Catherine de CLERMONT, dame de Mareuil et de Pranzac, de la chatellenie de Villebois. (procureur Pierre Raymont)., 17 juillet 1535; MC/ET/III/50
      bail; Villebois-Lavalette (Charente); Retz, Catherine de Clermont (1543-1603, duchesse de); Raymont, Pierre
    - Bail par Catherine de CLERMONT, dame de Mareuil et de Pranzac, des revenus de la terre de Mareuil (procureur: Pierre Raymont)., 17 juillet 1535; MC/ET/III/50
      bail; Mareuil (Dordogne); Retz, Catherine de Clermont (1543-1603, duchesse de); Raymont, Pierre
    - Bail concernant Philippe PETIOT, marchand demeurant à Villebois., 17 juillet 1535; MC/ET/III/50
      bail; Palaiseau (Essonne); Petiot, Philippe; commerçant
    - Bail des revenus de la terre de Mareuil (canton de Rouillac, arrondissement d'Angoulême)., 17 juillet 1535; MC/ET/III/50
      bail; Mareuil (Charente)
    - Vente à Hélie de LAGEARD, seigneur de Sonnille et de Cherval, conseiller au Parlement de Bordeaux, du château de Chalzac situé dans la paroisse de Vaudayres en la châtellenie de Bourzac., 17 juillet 1535; MC/ET/III/50
      acte de vente; Bordeaux (Gironde); Vendoire (Dordogne); Lageard, Elie de
    - Vente à Lionnarde CAMAIN, de cens et de rentes., 17 juillet 1535; MC/ET/III/50
      acte de vente; Camain, Lionnarde
    - Désignation de M. de LA BRISETTE, écuyer seigneur de la Tour, comme tuteur., 9 août 1535; MC/ET/III/50
      La Brisette (M. de)
    - Désignation comme tuteur concernant Charles MARYENER, praticien demeurant à La Ferté-Alais., 9 août 1535; MC/ET/III/50
      La Ferté-Alais (Essonne); Maryener, Charles; juriste
    - Procuration par Guillaume LE GENTILHOMME, seigneur de LA BARRE, avocat au Parlement., 9 août 1535; MC/ET/III/50
      procuration; Le Gentilhomme, Guillaume; avocat au parlement (Ancien Régime)
    - Bail à Jean LE MAIRE, laboureur demeurant à Vanves., 9 octobre 1535; MC/ET/III/50
      bail; Vanves (Hauts-de-Seine); Le Maire, Jean; agriculteur
    - Bail d'un demi-arpent de terre situé sur le territoire de Vanves., 9 octobre 1535; MC/ET/III/50
      bail; Vanves (Hauts-de-Seine)
    - Présence de François d'ARGILLIERES, lieutenant général du bailli de Clermont en Beauvaisis, aux Grands-Jours de Troyes., 13 novembre 1535; MC/ET/III/50
      Clermont (Oise); Troyes (Aube); Argillières, François d'; magistrat
    - Réquisition concernant Etienne RAGUENEAU, bailli du Perche., 13 novembre 1535; MC/ET/III/50
      déclaration; Ragueneau, Etienne; magistrat
    - Attestation de Paul de VILLEMORT, avocat au Parlement, sur la présence de François d'ARGILIERES aux grands jours de Troyes., 13 novembre 1535; MC/ET/III/50
      attestation; Troyes (Aube); Villemort, Paul de; Argilières, François d'; avocat au parlement (Ancien Régime)
    - Vente de 5 quartiers de terre situés à Essonnes., 13 novembre 1535; MC/ET/III/50
      acte de vente; Corbeil-Essonnes (Essonne)
    - Vente par Jean JAMET, tailleur de robes, bourgeois de Paris, de 5 quartiers de terre labourable situés à Essonnes., 13 novembre 1535; MC/ET/III/50
      acte de vente; Corbeil-Essonnes (Essonne); Jamet, Jean; tailleur d'habits
    - Attestation de Jean HENAULT, conseiller et référendaire à la Chancellerie de Paris, sur la présence de François d'ARGILIERES aux Grands-Jours de Troyes., 13 novembre 1535; MC/ET/III/50
      attestation; Troyes (Aube); Hénault, Jean; Argilières, François d'; magistrat
    - Vente à M. GRANTCOLLAIN, demeurant à Essonnes, de 5 quartiers de terre labourable situés à Essonnes., 13 novembre 1535; MC/ET/III/50
      acte de vente; Corbeil-Essonnes (Essonne); Grantcollain (M.)
    - Remise de rente concernant Guyon LE TIRANT, écuyer, archer de la garde du corps du roi., 1er décembre 1535; MC/ET/III/50
      Le Tirant, Guyon; militaire du rang
    - Remise à Marie LUILLIER, demeurant à Rouen, de 25 l.t. de rente., 1er décembre 1535; MC/ET/III/50
      Rouen (Seine-Maritime); Luillier, Marie
    - Amodiation à Philippe HUGOT, vicaire de Saint-Martin de Soumaintrain, des revenus de la cure de Soumaintrain., 17 décembre 1535; MC/ET/III/50
      bail; Soumaintrain (Yonne); Hugot, Philippe; ecclésiastique
    - Amodiation des revenus de la cure de Soumaintrain, canton de Flogny, arrondissement de Tonnerre., 17 décembre 1535; MC/ET/III/50
      bail; Soumaintrain (Yonne)
    - Remise à Jean TARGER, huissier au parlement, par les tuteurs de Mathieu JUPPIN, de 4 livres 5 sous tournois constituant le 1/4 de la somme imposée à feu François JUPPIN, père de Mathieu, comme participation avec 150.000 livres tournois accordées par la ville de Paris pour la rançon du roi et de ses enfants., 18 décembre 1535; MC/ET/III/50
      accord; Targer, Jean; Juppin, Mathieu; Juppin, François; huissier
    - Vente par Herbert BELUT, marchand bourgeois de Paris, de plusieurs biens immeubles., 22 décembre 1535; MC/ET/III/50
      acte de vente; Belut, Herbert
    - Echange par Michel GAUDIS, marchand bourgeois de Paris, d'une vigne de 15 perches située à Argenteuil, au lieu de 'la franche', contre une vigne de 32 perches, aussi située à Argenteuil, au lieu dit 'les Ormes francs'., 22 janvier 1536; MC/ET/III/50
      échange; Argenteuil (Val-d'Oise); Gaudis, Michel
    - Echange de vignes concernant M. RICHEFEU, laboureur., 22 janvier 1536; MC/ET/III/50
      échange; Richefeu (M.); agriculteur
    - Amodiation du four banal de Antoine ROUSSEL, demeurant à Houdan., 27 janvier 1536; MC/ET/III/50
      bail; Houdan (Yvelines); Roussel, Antoine
    - HOUDAN (Chef-lieu de canton, arrondissement de Mantes. Seine-et-Oise).- Amodiation du four banal de..., 27 janvier 1536; MC/ET/III/50
    - Cens dû par Nicolas BASTEREL, écuyer, seigneur de Lignières, sur sa maison et son étable, situées à Paris, rue Troussevache., 31 janvier 1536; MC/ET/III/50
      Troussevache (rue); Basterel, Nicolas
    - Cens dû à l'abbaye Saint-Martin-des-Champs, sur une maison et une étable, situées à Paris, rue Troussevache., 31 janvier 1536; MC/ET/III/50
      Saint-Martin-des-Champs (abbaye de); Troussevache (rue)
    - Transport à Philippe HABERT, clerc au greffe civil, procureur au Parlement, d'une maison sise à Paris, faubourg Notre-Dame-des-Champs, à l'enseigne de 'la Rose'., 14 février 1536; MC/ET/III/50
      cession; Notre-Dame-des-Champs (hameau); Rose (enseigne de la); Habert, Philippe; procureur de justice (Ancien Régime)
    - Transport par Adam DESHAYES, écuyer seigneur de Gros-Bois, d'une maison sise à Paris, faubourg Notre-Dame-des-Champs, ayant pour enseigne 'La Rose' (procureur de Louise HARDI, sa femme)., 14 février 1536; MC/ET/III/50
      cession; Notre-Dame-des-Champs (hameau); Rose (enseigne de la); Deshayes, Adam; Hardi, Louise
    - Transport par Jeanne HARDI, d'une maison, sise à Paris, faubourg Notre-Dame-des-Champs, ayant pour enseigne 'La Rose'., 14 février 1536; MC/ET/III/50
      cession; Notre-Dame-des-Champs (hameau); Rose (enseigne de la); Hardi, Jeanne
    - DE LIVRÉ (Pierre), écuyer, contrôleur des guerres du Roi, procureur de Pierre du COUDRAY., 24 février 1536; MC/ET/III/50
      De Livré, Pierre; Coudray, Pierre du
    - Jacques de MAILLY, premier huissier au Parlement, procureur du cardinal Jean du BELLAY., 26 février 1536; MC/ET/III/50
      Mailly, Jacques de; Du Bellay, Jean (1492?-1560); huissier; cardinal
    - Remise à Pierre DU COUDRAY, notaire secrétaire du roi, demeurant à Rouen, d'une somme de 59 £. 3 s. 8 d.p. [procureur: Pierre Délivré], 26 février 1536; MC/ET/III/50
      Rouen (Seine-Maritime); Du Coudray, Pierre; notaire; secrétaire du roi (Ancien Régime)
    - Quittance donnée à Jacques de Mailly, premier huissier en la cour du parlement, procureur de Jean Du Bellay, cardinal, évêque de Paris, par Pierre Delrire, écuyer, contrôleur des guerres, procureur de Pierre du Couldray, notaire et secrétaire du roi, demeurant à Rouen, pour la somme de 50l. 3s. 8d.t.., 28 février 1536; MC/ET/III/50
      Histoire littéraire XVIe siècle, par Catherine Grodecki, Madelaine Jurgens, Pierre-Yves Louis, Xenia Pamfilova, 1972-1994 (fichier papier entièrement dématérialisé; voir contexte dans le Plan d’orientation général - Notaires de Paris, guides thématiques du Minutier).
      Date de création de la notice: 2012
      quittance; Rouen (Seine-Maritime); Mailly, Jacques de; Du Bellay, Jean; Delrire, Pierre; Couldray, Pierre du; notaire; évêque; huissier
    - Vente à Pierre BERARD, marchand bourgeois de Paris, de 120 muids de froment et de 80 muids d'avoine à prendre au grenier de Compiègne., 16 mars 1536; MC/ET/III/50
      acte de vente; Compiègne (Oise); Bérard, Pierre
    - Vente de muids de froment et d'avoine à prendre au grenier Compiègne., 16 mars 1536; MC/ET/III/50
      acte de vente; Compiègne (Oise)
    - Vente par Gilles de BARVILLE, chanoine de Sens, prieur du Fresnay en Beauvaisis, de 120 muids de froment et de 80 muids d'avoine à prendre au grenier de Compiègne., 16 mars 1536; MC/ET/III/50
      acte de vente; Sens (Yonne); Fresnoy-en-Thelle (Oise); Compiègne (Oise); Barville, Gilles de; chanoine; abbé
    - Expulsion de Guillaume CHENU, procureur au Parlement, d'une maison située à Paris, rue Pierre-Sarrazin., 20 mars 1536; MC/ET/III/50
      Pierre-Sarrazin (rue); Chenu, Guillaume; procureur de justice (Ancien Régime)
    - Attestation par Pierre FOUCAULT, procureur au Parlement, de l'expulsion de maître Guillaume CHENU d'une maison située à Paris, rue Pierre-Sarrazin., 20 mars 1536; MC/ET/III/50
      attestation; Pierre-Sarrazin (rue); Foucault, Pierre; Chenu, Guillaume; procureur de justice (Ancien Régime)
    - Attestation par Jean HAULTEMANT, avocat au Parlement, lieutenant général des Eaux Forets à la Table de Marbre, de l'expulsion de maître Guillaume CHENU, d'une maison située à Paris, rue Pierre Sarrazin., 20 mars 1536; MC/ET/III/50
      attestation; Pierre-Sarrazin (rue); Hautement, Jean; Chenu, Guillaume; avocat; administrateur
    - Bail à Jean CHARBONIER, maréchal-ferrant demeurant à Boissy-Saint-Léger, de 5 arpents et 1/2 de terre labourable situés à Boissy-Saint-Léger., 25 mars 1536; MC/ET/III/50
      bail; Boissy-Saint-Léger (Val-de-Marne); Charbonier, Jean; maréchal-ferrant
    - BOISSY-SAINT-LEGER Bail de 5 arpents et 1/2 de terre labourable situés à .., 25 mars 1536; MC/ET/III/50
      bail; Boissy-Saint-Léger (Val-de-Marne)
    - Bail à Jean LE BAS, manouvrier demeurant à Paris, d'une maison située à Paris, rue des Trois-Portes, à l'enseigne de Saint-Eustache., 30 mars 1536; MC/ET/III/50
      bail; Trois-Portes (rue des); Saint-Eustache (image); Le Bas, Jean; journalier
    - Bail par Jean ESQUELAUX, marchand bourgeois de Paris, d'une maison située à Paris, rue des Trois-Portes, à l'enseigne de Saint-Eustache., 30 mars 1536; MC/ET/III/50
      bail; Trois-Portes (rue des); Saint-Eustache (image); Esquelaux, Jean
    - Remise à Olivier GAULTIER, clerc au Palais, demeurant à Paris, d'une somme de 19 livres tournois., mars 1545; MC/ET/III/50
      Gaultier, Olivier
    - Remise par Guillaume GIRAULT, domestique de maître Picart, notaire à Rouen, d'une somme de 19 livres tournois., mars 1545; MC/ET/III/50
      Rouen (Seine-Maritime); Girault, Guillaume; Picart (M.); employé de maison; notaire
    - Remise à Jean LE JAY, marchand bourgeois de Paris, d'une somme de 50 écus d'or., 21 mai 1545; MC/ET/III/50
      Le Jay, Jean
    - Procuration donnée par Louis de TORCY, écuyer, abbé de Notre-Dame de Cruas en Vivarais, à Jean LE SAY., 21 mai 1545; MC/ET/III/50
      procuration; Cruas (Ardèche); Torcy, Louis de; Le Say, Jean; abbé
    - Remise par François LE DOYEN, demeurant à Blois, d'une somme de 700 écus d'or., 21 mai 1545; MC/ET/III/50
      Blois (Loir-et-Cher); Le Doyen, François
    - Procuration à Jean LE JAY, marchand bourgeois de Paris., 21 mai 1545; MC/ET/III/50
      procuration; Le Jay, Jean
    - Echange des terres de Résinières et de Tassillé, contre le domaine de Cyure situé dans la paroisse de AUVERS-SOUS-MONTFAUCON, canton de Loué, arrondissement du Mans., 18 juin 1546; MC/ET/III/50
      échange; Tassillé (Sarthe); Auvers-sous-Montfaucon (Sarthe); Saint-Christophe-en-Champagne (Sarthe)
    - Echange des terres de Resnières et de Tassillé, canton de Loué, arrondissement du Mans, contre le domaine de Cyure, situé dans la paroisse d'Auvers-sous-Montfaucon., 18 juin 1546; MC/ET/III/50
    - Echange par Thibaut TARON, seigneur de la Croix, du domaine de Cyure, situé dans la paroisse d'Auvers-sous-Montfaucon, contre les terres de Resnières et de Tassillé., 18 juin 1546; MC/ET/III/50
      échange; Tassillé (Sarthe); Auvers-sous-Montfaucon (Sarthe); Saint-Christophe-en-Champagne (Sarthe); Taron, Thibault
    - Echange de terres à Resnières arrondissement de La Flèche., 18 juin 1546; MC/ET/III/50
      échange
    - Echange par René d'ASSÉ, seigneur de Montfaucon, des terres de Resnières et de Tassillé, contre le domaine de Cyure situé dans la paroisse d'Auvers-sous-Montfaucon., 18 juin 1546; MC/ET/III/50
      échange; Assé, René d'
    - Procuration donnée à Guillaume FEIDEAU, procureur au Parlement., 12 août 1546; MC/ET/III/50
      procuration; Feideau, Guillaume; procureur de justice (Ancien Régime)
    - Procuration donnée par Nicolas de SAINT-BLIMONT, chevalier seigneur de Ponthoile, à Guillaume FEIDEAU., 12 août 1546; MC/ET/III/50
      procuration; Saint-Blimont, Nicolas de; Feideau, Guillaume
    - Echange concernant Gilles de LA MOTHE., 18 août 1546; MC/ET/III/50
      échange; La Mothe, Gilles de
    - Echange par Ogier de BASSAC, huissier à la chambre des Comptes à Paris, de trois quartiers de terre labourables situés à Sucy-en-Brie, au lieu dit 'La Vareyne', contre un quartier de jardin, aussi situé à Sucy, au lieu-dit 'Lebret'., 29 août 1546; MC/ET/III/50
      échange; Sucy-en-Brie (Val-de-Marne); Bassac, Ogier de; huissier
    - Echange de terrains situés à Sucy-en-Brie., 29 août 1546; MC/ET/III/50
      échange; Sucy-en-Brie (Val-de-Marne)
    - Echange par Jean LE CYRIER, conseiller au Parlement, d'un quartier de jardin, situé à Sucy-en-Brie, au lieudit 'Lebret', contre trois quartiers de terre labourable, aussi situés à Sucy au lieudit 'La Vareyne'., 29 août 1546; MC/ET/III/50
      échange; Sucy-en-Brie (Val-de-Marne); Le Cyrier, Jean
    - Institution de Jérôme Duval, conseiller au Parlement, comme caution, par maître Jean Brachet., 1er septembre 1546; MC/ET/III/50
      Mélanges XVIe siècle (427 actes), par Catherine Grodecki, 1971-1986 (fichier papier entièrement dématérialisé; voir contexte dans le Plan d’orientation général - Notaires de Paris, guides thématiques du Minutier).